臺灣苗栗地方法院交通事件裁定　　　　100年度交聲字第364號
移送機關　　交通部公路總局新竹區監理所苗栗監理站
異　議　人　葉怡君
上列異議人即受處分人因違反道路交通管理處罰條例案件，對於
交通部公路總局新竹區監理所苗栗監理站於民國100 年10月25日
所為之竹監苗字第裁54-F00000000號處分（原舉發案號：苗縣警
交字第F00000000 號），聲明異議，本院裁定如下：
    主  文
異議駁回。
    理  由
一、本件異議意旨略以：異議人於100 年9 月24日13時20分許，
    駕駛W4-5789 號自用小客車，行經苗栗縣頭份鎮○○○路與
    民族路有燈光號誌管制之交岔路口闖紅燈，為警舉發，嗣由
    移送機關於100 年10月25日，依道路交通處罰條例第53條第
    1 項、第63條第1 項規定，裁處罰鍰新台幣（下同）2,700
    元，並記違規點數3 點。異議人不服上開裁罰之理由有三：
    1 、燈光號誌之設置目的旨在維護交通安全，異議人既已安
    全渡過路口，即不應處罰，代以勸導即可；2 、本件警方舉
    發係經鳴警笛追趕一公里外，將異議人攔下開單舉發，異議
    人對此執法方式不能認同；3 、裁罰金額2,700 元難以負擔
    ，請求改以其他方式替代等語。
二、經查：異議人有上開違規闖紅燈之情事，除異議人自己未為
    否認陳述外，並經員警當場舉發，有舉發通知單影本、苗栗
    縣警察局頭份分局查處函件均附卷可證，其事實可以認定，
    移送機關據以裁罰，經核於法亦無違誤。異議意旨表示不服
    之理由，經本院逐一審核均無理由，茲分述如下：1 、交通
    違規處罰與否，係以有無違規事實為判斷標準，而非以是否
    安全或有無發生實害結果為斷，否則各項違規行為可能造成
    之危險，將無法防患於未然，交通安全秩序亦將無以維繫。
    又相關法規上更無對於闖紅燈之違規行為有勸導代替處罰之
    規定；2 、異議人違規闖紅燈，警方積極依法執法舉發，本
    為職責所在，異議人縱難以認同，但在法律上並無從據以主
    張免罰；3 、闖紅燈之違規行為，破壞燈光號誌對於路權之
    分派，有導致往來車輛車禍、損及人身財產安全之潛在危險
    ，移送機關據以裁罰2,700 元，雖對異議人造成相當財務負
    擔，但相對於其行為違規之潛在危險，應屬合義務之處罰裁
    量，依照目前法律規定，並無其他替代處罰方式。如異議人
    認有修法必要，應循民主代議制度，向立法機關請願建議，
    在法律修正前，其替代處罰請求，無從據以辦理。綜上所述
    ，本件異議為無理由，應予駁回。
三、依道路交通案件處理辦法第18條，裁定如主文。
中    華    民    國   100    年    12    月    23    日
                 交通法庭  法  官  蔡志宏
本件正本證明與原本無異。
如不服本裁定，應於裁定送達後5日內向本院提出抗告狀。
                           書記官  廖仲一
中    華    民    國   100    年    12    月    26    日